# 私募股权基金

提问人：想 _blue 时间：2022-05-20 23:52:49
公司是一家投资管理公司，业务涵盖基金管理（自己做基金管理人）、自有资金投资（不是自己做基金管理人）、直投项目等。由于公司投资项目（包括直投项目及基金较多），想咨询下各位老师，基金及项目应该怎么在长期股权投资和金融工具中原则核算科目。如果我司在基金中派了投决，就一定要在长期股权投资核算吗？

回答人：chenyiwei
这个问题首先是对“重大影响”的判断问题。需综合考虑以下几方面：
1 、该合伙企业的设立目的和设计，特别是其投资对象的范围是否预先设定、投资对象与特定合伙人是否存在同行业或者业务上下游等协同效应，为该特定合伙人的战略投资和并购提供融资；
2 、合伙企业的对外投资形式（例如是股权、债权或者明股实债），分析合伙企业的预期收益高低和波动性大小、发生亏损的可能性等；
3 、本企业在合伙企业中的出资份额占比，以及据此享有可变回报的量级和可变性；
4 、合伙企业的投资决策委员会或类似机构的人员构成和表决机制，以及对表决权是否属于“保护性权利”的判断；
5 、合伙企业的收益分配、亏损分担机制，考虑合伙人之间是否存在优先/劣后等分层安排。